臺灣高雄地方法院刑事判決　　　　　　　　　　　　九十三年度訴字第二四八號
　　公　訴　人　臺灣高雄地方法院檢察署檢察官
　　被　　　告　甲○○　男民.
右列被告因竊盜等案件，經檢察官提起公訴（九十三年度偵字第六一四七號），本院
判決如左：
    主  文
甲○○竊盜，累犯，處有期徒刑伍月，如易科罰金，以參佰元折算壹日。又意圖為自
己不法之所有，而侵占自己持有他人之物者，累犯，處有期徒刑伍月，如易科罰金，
以參佰元折算壹日。應執行有期徒刑捌月，如易科罰金，以參佰元折算壹日。
    事  實
一、(一)甲○○前於民國八十五年間因毒品危害防治條例案件，經本院以八十五年訴字
    第三一五八號判處有期徒刑三年一月，於八十九年八月十六日執行完畢，復於九
    十一年間因竊盜案件，經本院以九十一年度旗簡字第九六號判處有期徒刑四月，
    並於九十二年七月三十一日執行完畢。
    (二)甲○○意圖為自己不法之所有，於九十三年三月八日中午十二時許，擅自進入
    乙○○位於高雄縣旗山鎮○○街九十一巷二號住處庭院（侵入住居罪部分未據告
    訴），並拿取庭院牆壁上所懸掛之機車鑰匙，發動停放在庭院內，為乙○○所有
    ，價值約新臺幣（下同）一萬五千元之車號ＯＶＦ─五二七號重型機車，而竊取
    該機車，得手後騎乘該機車離去。
    (三)嗣甲○○於九十三年三月十二日上午九時許，前往高雄縣旗山鎮○○○路二０
    三之二號，尋訪國中同學丁○○，並以約女友在高雄縣大樹鄉「佛光山」停車場
    見面，但需行動電話連絡為由，向丁○○借得ＮＥＣ牌─五五０型號行動電話一
    具（價值約五千元），甲○○因右腳骨折騎車不便，遂要求不知情之丁○○騎上
    開竊得之機車，將之載往「佛光山」停車場與其女友會合。甲○○與丁○○到達
    該停車場後，即停車路旁等待，甲○○坐在機車上，見丁○○所有置在機車腳踏
    板上而在其管領持有下之黑色公事包（內含皮夾一個、
    卡、大眾現金卡、郵局提款卡、健保卡、旗山農會提款卡各一張、郵局存款簿一
    本、現金一千二百元），及其向先前丁○○借用之行動電話均價值不斐，竟基於
    為自己不法之所有之意圖，變異持有之意思為所有，向丁○○謊稱欲至後方圍牆
    處上廁所，請丁○○留在原地等候，甲○○遂騎乘上開竊得之機車連同丁○○所
    有之行動電話、黑色公事包揚長而去，而以此方式將其持有之丁○○之黑色公事
    包及上開行動電話侵占入已。嗣於九十三年三月十八日上午十一時許，甲○○騎
    乘上開竊得之機車時，在高雄市○○區○○路與高速公路口為警方查獲，並扣得
    乙○○所有之車號ＯＶＦ─五二七號重型機車一輛、丁○○所有之黑色公事包一
    只、皮夾一個、
    、旗山農會提款卡各一張、郵局存款簿一本等物品（均經發還）。
二、案經乙○○、丁○○訴由高雄市政府刑警大隊移送臺灣高雄地方法院檢察署檢察
    官偵查起訴。
    理  由
一、按被告以外之人（包括證人、鑑定人、告訴人、被害人及共同被告等）於審判外
    之陳述雖不符刑事訴訟法第一百五十九條之一至之四等四條之規定，而經當事人
    於審判程序同意作為證據，法院審酌該言詞陳述或書面陳述作成時之情況，認為
    適當者，亦得為證據；當事人、代理人或辯護人於法院調查證據時，知有刑事訴
    訟法第一百五十九條第一項不得為證據之情形，而未於言詞辯論終結前聲明異議
    者，視為有前項之同意，同法第一百五十九條之五定有明文。立法意旨在於傳聞
    證據未經當事人之反對詰問予以核實，原則上先予排除。惟若當事人已放棄反對
    詰問權，於審判程序中表明同意該等傳聞證據可作為證據；或於言詞辯論終結前
    未聲明異議，基於尊重當事人對傳聞證據之處分權，及證據資料愈豐富，愈有助
    於真實發見之理念，且強化言詞辯論主義，使訴訟程序得以順暢進行，上開傳聞
    證據亦均具有證據能力。本件告訴人丁○○、證人乙○○固均曾於警詢中為陳述
    ，其性質雖屬傳聞證據，然查無符合同法第一百五十九條之一至之四等四條之情
    形，其等所為之上開警詢筆錄內容，業經本院審理時予以提示並告以要旨，且各
    經檢察官、辯護人及被告等人表示意見。當事人或辯護人已知上述筆錄乃傳聞證
    據，且均未於言詞辯論終結前對該等筆錄內容異議，依上開規定，是其於警詢中
    之指訴已擬制同意其有證據能力，本院審酌上開筆錄作成情形，認為以之作為本
    案之證據亦屬適當，是告訴人丁○○、證人乙○○於警詢中之證言自具有證據能
    力。
二、右揭事實，業據被告甲○○坦承不諱，核與證人乙○○於警詢、及本院審理中證
    述：「我停在庭院之機車失竊，我於九十三年三月八日二十時許向警員報案，後
    來警員查獲被告後，才知道是被告所竊取」等語；及告訴人丁○○於警詢、及本
    院審理中指訴：「被告來找我，說他與女友約在高雄縣佛光山見面，但沒有手機
    ，要借手機打給女友，我看被告右腳骨折不方便，我騎乘他的機車載他到佛光山
    ，並將我的黑色手提包放在機車踏板上，因他需與女友聯繫，就向我借手機使用
    ，到佛光山後，我與被告在等他女友，被告在機車上，‧‧手提包放在機車腳踏
    板上，被告沒有還我手機，一直在用手機，後來被告說他想到圍牆旁小便，就騎
    機車離開，連同手機與黑色公事包也一併帶走，被告一直往前騎，沒有往圍牆騎
    ，後來到大馬路附近，我有叫他，但他不理我，就騎走了，我在原地等十分鐘，
    不見被告回來，被告並沒有與我聯絡，一直到警察捉到他，才跟我道歉」等語大
    致相符，並有證人乙○○、告訴人丁○○出具之贓物認領保管收據各一份、高雄
    縣警察局車輛失竊證明單一份、照片二張在卷可證。
三、核被告甲○○所為係犯刑法第三百二十條第一項之普通竊盜罪、刑法第三百三十
    五條第一項普通侵占罪嫌。被告甲○○所上開普通竊盜、普通侵占二罪間，犯意
    各別，構成要件有異，應分別論罪，合併處罰。又告訴人丁○○既將所有之黑色
    手提包暫寄置在甲○○所乘坐之車號ＯＶＦ─五二七號重型機車腳踏板上，該手
    提包顯為被告甲○○事實上管領支配中，而為被告甲○○所持有，是被告甲○○
    騎乘上開機車連同丁○○所有之行動電話、黑色公事包離去，顯屬侵占行為，公
    訴人認屬搶奪罪應予併罰，容有誤會，附此敘明。被告前因毒品危害防治條例案
    件，經本院以八十五年訴字第三一五八號判處有期徒刑三年一月，於八十九年八
    月十六日執行完畢，復因竊盜罪，經本院以九十一年度旗簡字第九六號判處有期
    徒刑四月，並於九十二年七月三十一日執行完畢等情，有台灣高等法院被告全國
    前案記錄表及台灣高雄地方法院檢察署刑案查註記錄各一份在卷可證，其前受有
    期徒刑執行完畢，於五年內再犯本件最重本刑為有期徒刑以上之罪，為累犯，應
    依刑法第四十七條規定，均加重其刑。爰審酌被告正值青壯，竟不知上進，於受
    刑後仍未有悔意，復竊取、侵占他人物品，造成他人損失及不便，並參酌所竊取
    、侵占物品之價值，及被告犯罪之動機、目的，手段等一切情狀，各量處如主文
    所示之刑，並分別諭知易科罰金之折算標準。並定其應執行之刑，及易科罰金之
    折算標準。
據上論斷，應依刑事訴訟法第二百九十九條第一項前段，刑法第三百二十條第一項、
第三百三十五條第一項、第四十一條第一項前段、第四十七條、第五十一條第五款，
罰金罰鍰提高標準條例第一條前段、第二條，判決如主文。
本案經檢察官丙○○到庭執行職務。
中      華      民      國    九十四  年   三         月     十        日
                                    臺灣高雄地方法院刑事第十六庭
                                          審判長法  官  施柏宏
                                                法  官  洪能超
                                                法  官  陳億芳
右正本證明與原本無異。
如不服本判決，應於收受送達後十日內向本院提出上訴書狀。
　　　　　　　　　　　　　　　　　　      　　　書記官  林國龍
中      華      民      國    九十四  年   三         月     十        日
中華民國刑法第三百三十五條
(普通侵占罪)
意圖為自己或第三人不法之所有，而侵占自己持有他人之物者，處五年以
下有期徒刑、拘役或科或併科一千元以下罰金。
前項之未遂犯罰之。中華民國刑法第三百二十條
(普通竊盜罪、竊佔罪)
意圖為自己或第三人不法之所有，而竊取他人之動產者，為竊盜罪，處五
年以下有期徒刑、拘役或五百元以下罰金。
意圖為自己或第三人不法之利益，而竊佔他人之不動產者，依前項之規定
處斷。
前二項之未遂犯罰之。
